【裁判字號】    90,交聲,334
【裁判日期】    900521
【裁判案由】    交管條例聲異
【裁判全文】
臺灣板橋地方法院交通事件裁定                      九十年度交聲字第三三四號
    原處分機關  交通部公路局臺北區監理所
    異  議  人
    即受處分人  生活金屬有限公司
    法定代理人  乙○○
    送達代收人  甲○○
右列受處分人因違反道路交通管理處罰條例案件，對原處分機關於九十年四月四日以
北監五字第裁00－000000000號所為之裁決處分，聲明異議，本院裁定如
左：
    主  文
異議駁回。
    理  由
二、按汽車駕駛人停車時，在設有禁止停車標誌、標線之處所停車者，處新臺幣六百
    元以上一千二百元以下罰鍰，道路交通管理處罰條例第五十六條第一項第四款定
    有明文；又對於違反道路交通管理處罰條例之行為，逕行舉發者，應按已查明之
    資料填註車牌號碼、車輛種類、車主姓名或名稱及地址，並於通知單上方空白處
    加註逕行舉發之文字後，由舉發機關送達被通知人；處理違反道路交通管理事件
    ，有關文書送達之程序，準用刑事訴訟法送達之規定，又當事人因掛號郵寄而不
    能達到者，得為公示送達；八十九年十二月五日修正前之違反道路交通管理事件
    統一裁罰標準及處理細則第十一條第一項第二款、第五條，刑事訴訟法第五十九
    條第二款分別定有明文。
二、查本件異議人即受處分人生活金屬有限公司所有之車號ＨＤ－六一七七號自用小
    客車，於民國（下同）八十九年五月一日上午十時四十五分許，行經臺北市○○
    街○段一三二號，在劃有黃線路段停車違規之事實，有卷附採證照片一紙為憑，
    並為異議人所不爭執，足認異議人確有上開違規行為甚明。異議人雖具狀聲明異
    議稱：異議人變更營業處所，未能及時變更地址，迄今並未收受舉發違反道路交
    通管理事件通知單，亦從未得知違規事實，原處分機關逕予裁處最高額罰鍰，實
    難信服，爰聲明異議請求撤銷原處分，更處以最低罰鍰云云。惟查本件違規舉發
    通知單及採證照片，確經舉發單位以掛號郵寄至異議人之車籍地址即臺北縣三重
    市○○街一一四之三號四樓，因招領逾期退回，復刊登於臺北市政府公報秋字第
    三十五期依法公示送達，自公示送達生效後逾十五日，異議人仍未到案繳結之事
    實，有上開車輛車籍資料、本件違規舉發通知單招領逾期退回郵件信封、臺北市
    政府警察局交通大隊公示舉發違反道路交通事件通知單（通知聯）」送達名冊各
    一紙在卷可資佐證屬實。按舉發單位通知送達異議人登記之地址既然無誤，則核
    諸舉發單位上開送達程序，於法即無不合，是本件違規舉發通知單要屬已合法送
    達於異議人生活金屬有限公司，異議人公司因變更營業處所，未及時向監理單位
    辦理變更登記事宜，以致逾期未領，係可歸咎於己，自難藉以諉諸處分機關之裁
    罰不當，故其上開所辯，顯不足採。從而，原處分機關據以援引上開規定，裁處
    罰鍰新臺幣一千八百元，並無不當。本件異議為無理由，應予駁回。
四、依道路交通案件處理辦法第十九條，裁定如主文。
中      華      民      國    九十      年      五      月    二十一    日
                                      臺灣板橋地方法院交通法庭
                                          法  官  王  敏  慧
右正本證明與原本無異
如不服本裁定應於送達後五日內向本院提出抗告狀
                                          書記官  廖  美  紅
中      華      民      國    九十      年      五      月    二十五    日


司法院資訊處製作；財團法人民間司法改革基金會備份。
